# 投资性房地产会计政策

提问人：xmqdp 时间：2014-04-04 20:03:49
对投资性房地产采用成本法核算的子公司，如果是公允价值不能可靠获得，在合并报表层面，您的认识是正确的。

回答人：chenyiwei
这种情况通常应当是极少见的例外情况。在合并报表层面如果有重要的某个投资性房地产项目的公允价值不能可靠确定，则可能需要考虑合并报表层面采用公允价值模式是否恰当的问题。

提问人：tpatw 时间：2014-04-05 12:53:51
关于投资性房地产公允价值计量的问题，如果 上述例子，是否可以用成本模式和公允价值两种形式分别计量（但是存在会计政策不一致的问题）。目前集团下属的 6 个子公司 投资性房地产核算政策： 有 2 个子公司采用成本法， 4 个子公司采用公允价值法。现在集团合并层面拟采用公允价值法。目前在合并报表层面如何披露？方案 1 ： 采用公允价值法。成本法核算的子公司使用投资性房地产的帐面价值（原值减去累计折旧）作为公允价值进行披露。方案 2 ： 采用成本法披露：因为已经有 4 个子公司采用公允价值法核算，所以此方案不可行。方案 3 ：集团下属的 2 个子公司采用成本法（不能取得市场公允价值）， 4 个子公司采用公允价值法进行披露。虽然从会计政策上不统一，但是从披露信息的角度上，可以接受。 请各位老师给些意见，谢谢。

回答人：chenyiwei
都不可行。合并报表层面作为一个独立会计主体，应保持会计政策的统一性。你说的情况下，建议合并报表层面对所有投资性房地产均采用成本模式核算。（有四个子公司在其个别报表中采用公允价值模式，不影响在合并报表层面全部调整为成本模式，因为合并报表主体和个别报表主体是两个互相独立的会计主体，两者之间允许会计政策不一致。这与已采用公允价值模式核算的企业不能转回成本模式的规定是两码事。）

提问人：tpatw 时间：2014-04-05 23:16:39
谢谢陈版主。下面的方案是否可行？
方案 4 ：集团下属的 2 个子公司采用成本法，参考市场公允价值，在合并层面调整数据，以公允价值进行披露，是否可以？ 谢谢各位老师。

回答人：chenyiwei
这个方法的可行性取决于对这 2 个子公司所持有的投资性房地产能否采用市场观察法或者其他适当的方式，确保公允价值的合理性和可靠性。